臺灣南投地方法院民事裁定
111年度訴字第400號
原      告  郭岱庭  
被      告  陳華安  
上列當事人間請求損害賠償等事件，本院裁定如下：
    主  文
本件移送臺灣臺南地方法院。
    理  由
一、按訴訟之全部或一部，法院認為無管轄權者，依原告聲請或
    依職權以裁定移送於其管轄法院，民事訴訟法第28條第1項
    定有明文。次按訴訟，由被告住所地之法院管轄；因侵權行
    為涉訟者，得由行為地之法院管轄，民事訴訟法第1條第1項
    前段、第15條第1項亦有明文。參諸民事訴訟法第15條之立
    法理由：「查民訴律第27條理由謂不法行為，乃因故意或過
    失侵害他人權利之行為也。不法行為地，係指實行不法行為
    之地而言，抑係指發生不法行為結果之地而言，學說不一，
    然在實行不法行為之地，證明其有不法行為，較在發生不法
    行為結果之地為易，故本條以行為地定審判衙門之管轄」等
    語，就不法行為地傾向指實行不法行為之地，而非發生不法
    行為結果之地，足徵最高法院56年台抗字第369號判例載示
    「其一部行為結果發生之地」之旨，宜採限縮解釋，尤其現
    在科技日趨發達，媒體及網路傳播工具無遠弗屆，若不採限
    縮解釋，將可能導致此類事件動輒全國各地甚至全世界各處
    均有審判或管轄權，無異致上開管轄權規定形同虛設，是以
    ，應認所稱結果發生之地，係與構成侵權行為要件事實之全
    部或一部有直接或最重要之牽連關係者為限，庶符立法原意
    ，並可避免一造濫訴致令他造遠赴法院苛受應訴負擔之弊，
    不宜擴張泛指任何間接或常出於偶然而不確定，或僅屬被害
    人空泛主張管轄原因事實而未經釋明之地，均為結果地。
二、經查：原告主張被告於民國109年3月11日，登入社群軟體Fa
    cebook張貼原告於臺灣臺南地方法院108年度訴字第2041號
    民事判決中第四項之道歉啟事「截圖」，惟該判決僅需原告
    連續刊登道歉啟事七日即可，原文原告已於七日期滿撤下，
    但被告於上述時間張貼於個人粉絲專業之道歉啟事截圖至今
    仍未撤下，嚴重妨害原告名譽，爰依民法第18條、第184條
    之規定，請求侵權行為損害賠償責任等語。惟原告上開主張
    及所提系爭貼文，無法證明被告在本院轄區內之何處實行不
    法行為，亦無法佐證原告主張之侵權行為與本院轄區間存在
    任何特殊性、密切關連性，本院自無管轄權。再者，依原告
    上開書狀所載，被告之住居所位於臺南市，並不在本院管轄
    區域內。原告未能舉證說明被告實行不法行為之侵權行為地
    在本院轄區，又所主張之侵權行為結果地除藉網際網路無遠
    弗屆之特性可能遍及全國甚或全世界外，並無一得認與原告
    主張侵權行為要件事實之全部或一部有直接或最重要牽連關
    係之結果地在本院管轄區域內，自不能任指本院為侵權行為
    地而定本件管轄，致令被告遠赴法院苛受應訴負擔之弊。從
    而，揆諸前揭條文及說明，本件應回歸普通審判籍「以原就
    被」之原則，由被告住所地之法院即臺灣臺南地方法院管轄
    。茲原告向無管轄權之本院起訴，顯係違誤，爰依職權將本
    件移送於該管轄法院臺灣臺南地方法院。
三、爰裁定如主文。 
中　　華　　民　　國　　111 　年　　11　　月　　3 　　日
                  民事第一庭    法　官　蔡志明
以上正本係照原本作成。
如對本裁定抗告須於裁定送達後10日內向本院提出抗告狀，並繳
納抗告費新臺幣1,000元。
中　　華　　民　　國　　111 　年　　11　　月　　3 　　日
                                書記官　張雅筑